# 现金等价物

提问人：zou19930827 时间：2021-04-30 13:33:04
求教陈版主，无期限但可以在任何工作日下午 3 点半之前可随时赎回的理财产品，分类到交易性金融资产后，在现金流量表附表中能否作为现金等价物呢？

回答人：chenyiwei
没有明确到期日，且理财产品在法律上不能保本保息，不满足“随时可转换为金额确定的现金”的条件，故不属于现金等价物。